---
title: "HOMEWORK7"
author: "KIM DONGWON"
date: '2020 6 4 '
output:
  html_document: default
  pdf_document: default
---

```{r setup, include=FALSE}
knitr::opts_chunk$set(echo = TRUE)
```

예제1. (handspan.txt) 다음은 167명의 학생들에 대해 성별(Sex)과 신장(Height) 그리고 손
한뼘의 길이(HandSpan)를 측정한 자료이다. 
(1) 신장과 손 한뼘의 길이는 서로 상관관계가 존재하는가? 표본 상관계수를 구하고 두 변수
의 산점도를 그려보자. 두 변수 사이에 선형적 연관성이 존재하는가?
(2) 신장과 손 한뼘의 길이사이에 상관관계가 존재하는지 유의수준 5%에서 검정하여라.
(3) 신장(y)과 손 한뼘의 길이(x)에 대해 단순선형회귀모형을 적용해보자. 추정된 회귀식을 구
하고 유의수준 5%에서 회귀 직선의 유의성을 검정하시오.
(4) 단순 선형 회귀모형의 적용은 타당한가? 잔차도를 이용하여 답하시오.
```{r}
handspan<-read.table("C:/Users/r english/Desktop/r/handspan.txt", header = T)
#1
cor(handspan$Height,handspan$HandSpan)
plot(handspan$Height,handspan$HandSpan)
#2
cor.test(handspan$Height,handspan$HandSpan)
#3
lm(handspan$Height~handspan$HandSpan)
handspan.res<- lm(handspan$Height~handspan$HandSpan)
summary(handspan.res)
#4
plot(handspan.res)
plot(fitted(handspan.res),rstandard(handspan.res))
```

(1)상관계수는 0.7395375이다. 산점도 상으로 두 변수간 어느정도 positive관계가 있는 것으로 보인다.
(2)상관관계 유무의 검정 결과, 검정통계량은 14.113이고, 자유도 165에서  p-value는 < 2.2e-16인 것으로 보아 유의수준 5%에서 두 변수 사이의 상관관계가 존재한다는 매우 뚜렷한 증거가 있다.
(3) y_hat= 35.5350+ 1.5601(HandSpan) 모형의 유의성 검정 결과, 검정 통계량은 199.2이고 유의확률은 < 2.2e-16로 나타났다. 따라서 유의수준 5%에서 회귀 직선은 유의하다고 할 수 있다.
(4) 잔차도를 확인한 결과, 선형성을 만족하고 잔차들이 특정한 패턴을 보이지도 않아 독립성도 만족한다. 그리고 등분산성도 대체로 만족한다. qqplot을 보았을 때 데이터들이 직선 주위에 위치하는 것으로 보아 정규성도 만족한다. 스튜던트화 잔차를 보아도 대부분의 점이 -2와 2 사이에 있다. 그러므로 단순 선형 회귀모형의 적용은 타당하다.

예제2. (carstopping.txt) 주어진 자료는 브레이크가 작동되는 순간의 자동차의 주행 속도 (Speed)에 따른 자동차 제동 거리(StopDist)를 조사한 자료이다. 
(1) 자동차의 주행 속도에 따른 자동차의 제동거리 간에는 서로 상관관계가 존재하는가? 상관 분석을 통해 이를 확인해보자. 
(2) 주어진 자료에 단순 선형회귀모형을 적용한 후 결과를 확인해 보자. 유의수준 5%에서 모형은 유의한가?
(3) 적합된 회귀 모형의 잔차도를 확인해 보자. 단순선형회귀모형의 적용이 타당하다고 볼 수 있는가? 
(4) 자동차의 주행속도와 자동차의 제동거리 사이의 산점도를 확인해보자. 두 변수 사이에는 곡률(curvature)관계가 존재하며, 또한 x 값이 증가함에 따라 y값의 산포가 증가하는 것을 확 인할 수 있다. 따라서 주어진 자료에 대해서는 단순 선형회귀 모형의 적용이 적절하지 않다. 이러한 문제를 해결하기 위한 방법 중 하나는 반응변수에 적절한 함수 변환(transformation) 을 취하는 것이다. 즉, 반응변수에 제곱근을 취한 새로운 변수(sqrt.dist)를 만든 후, 새로운 변수 sqrt.dist와 주행속도(Speed)의 산점도를 다시 한번 그려보자. 새로운 산점도는 어떠한 형태를 보이고 있는가? 
(5) 새로운 변수 sqrt.dist와 Speed에 대해 단순선형회귀모형을 적합 시킨 후 결과를 확인해 보자. 새로운 모형의 결정계수  값은 얼마인가? (1)번에서 구한 모형의 결정계수 값과 비교 해보시오. 
(6) 새로운 모형의 잔차도를 확인해보자. 단순선형회귀모형의 적용이 타당하다고 볼 수 있는 가? 
```{r}
carstopping<-read.table("C:/Users/r english/Desktop/r/carstopping.txt", header = T)
#1
cor(carstopping$Speed,carstopping$StopDist)
cor.test(carstopping$Speed,carstopping$StopDist)
#2
lm(carstopping$StopDist~carstopping$Speed)
carstopping.res<-lm(carstopping$StopDist~carstopping$Speed)
summary(carstopping.res)
#3
plot(carstopping.res)
plot(fitted(carstopping.res),rstandard(carstopping.res))
#4
plot(carstopping$Speed,carstopping$StopDist)
sqrt.dist<-sqrt(carstopping$StopDist)
plot(carstopping$Speed,sqrt.dist)
#5
lm(sqrt.dist~carstopping$Speed)
carstopping2.res<-lm(sqrt.dist~carstopping$Speed)
summary(carstopping2.res)
#6
plot(carstopping2.res)
plot(fitted(carstopping2.res),rstandard(carstopping2.res))

```

(1) 상관계수 값은 0.9355037이 나오고, 상관관계 유무의 검정 결과, 검정통계량은 20.68이고, 자유도 61에서  p-value는 < 2.2e-16인 것으로 보아 유의수준 5%에서 두 변수 사이의 상관관계가 존재한다는 매우 뚜렷한 증거가 있다.
(2) y_hat= -20.2734 +  3.1366(Speed). 모형의 유의성 검정 결과, 검정 통계량은 427.7이고 유의확률은 < 2.2e-16로 나타났다. 따라서 유의수준 5%에서 회귀 직선은 유의하다고 할 수 있다.
(3) 잔차도를 확인한 결과, 비교적 선형성을 만족하고 잔차들이 특정한 패턴을 보이지도 않아 독립성도 만족한다. 하지만 등분산성을 만족하다고 보기엔 그래프의 오른쪽으로 갈수록 잔차들이 0에서 멀어진다. 그러므로 단순 선형 회귀모형의 적용은 타당하지 않다.
(4) 제곱근을 취하기 전에는 약간의 곡률이 있었지만 제곱근을 취하면서 곡률이 감소하였고 뿐만아니라 x값에 관계없이 y의 산포가 일정해졌다.
(5) (1)번에서 구한 모형의 결정계수 값보다 결정계수 R^2값이 커졌다.
(6)잔차도를 확인한 결과, 비교적 선형성을 만족하고 잔차들이 특정한 패턴을 보이지도 않아 독립성도 만족한다. 등분산성도 만족하는 모습을 보인다. 스튜던트화 잔차를 보았을 떄도 대부분의 점이 -2와 2 사이에 있dㅓ 정규성을 만족함을 안다. 그러므로 단순 선형 회귀모형의 적용은 타당하다.

예제3
(hospital.txt) 다음은 미국 내 113개의 병원들을 대상으로 입원 기간 동안 환자들이 받는 감염 위험과 관련된 사항들을 조사하였다. 다음은 주요 변수에 대한 설명이다. 변수명 설명 InfctRsk 종속변수. 감염 위험 정도 Stay 설명변수1. 환자들의 평균 입원 기간 Age 설명변수2. 환자들의 평균 나이 Xray 설명변수3. 해당 병원의 X-ray 검진 횟수
(1) 종속변수와 각 설명변수들 간에는 유의한 상관관계가 존재하는가? 산점도와 상관분석을 통해 이를 확인해보시오. 
(2) 주어진 자료에 다중선형회귀모형을 적용해보자. 유의수준 5%에서 모형은 유의하다고 할 수 있는가? 각 변수들은 유의한가? (3) 다중선형회귀모형의 적용은 타당하다고 볼 수 있는가? 
```{r}
hospital<-read.table("C:/Users/r english/Desktop/r/hospital.txt", header = T)
#1
hos<-hospital[,c("InfctRsk","Stay","Age","Xray")]
plot(hos)
cor(hos)
cor.test(hospital$Stay,hospital$InfctRsk)
cor.test(hospital$Age,hospital$InfctRsk)
cor.test(hospital$Xray,hospital$InfctRsk)
#2
lm(hospital$InfctRsk~hospital$Stay+hospital$Age+hospital$Xray)
hospital.res<-lm(hospital$InfctRsk~hospital$Stay+hospital$Age+hospital$Xray)
summary(hospital.res)
#3
plot(hospital.res)
plot(fitted(hospital.res),rstandard(hospital.res))
```

(1)산점도 상으로 Stay와InfctRsk 간 positive관계가 있는 것으로 보이고, 실제 상관계수를 구해보면 0.5334438이 나온다. 상관관계 유무의 검정 결과, 검정통계량은 6.6445이고, 자유도  111에서  p-value는 1.177e-09인 것으로 보아 유의수준 5%에서 두 변수 사이의 상관관계가 존재한다는 매우 뚜렷한 증거가 있다. 
산점도 상으로 Age와InfctRsk 간 관계가 거의 없는 것으로 보이고, 실제 상관계수를 구해보면 0.001093166 이 나온다. 상관관계 유무의 검정 결과, 검정통계량은 0.011517이고, 자유도  111에서  p-value는 0.9908인 것으로 보아 유의수준 5%에서 두 변수 사이의 상관관계가 존재한다는 증거가 없다. 
산점도 상으로 Xray와InfctRsk 간 positive관계가 있는 것으로 보이고, 실제 상관계수를 구해보면 0.4533916이 나온다. 상관관계 유무의 검정 결과, 검정통계량은 5.3593이고, 자유도  111에서  p-value는 4.585e-07인 것으로 보아 유의수준 5%에서 두 변수 사이의 상관관계가 존재한다는 매우 뚜렷한 증거가 있다. 
(2)y_hat=1.001162+ 0.308181*(Stay)-0.023005*(Age)+0.019661*(Xray) 모형의 유의성 검정 결과, 검정 통계량은 20.7이고 유의확률은 1.087e-10로 나타났다. 따라서 유의수준 5%에서 회귀 직선은 유의하다고 할 수 있다. 각 계수별 유의성의 검정 결과, Xray 계수의 유의확률이 유의수준 5%보다 작게 나타났다. 따라서 Xray는 InfctRsk를 설명함에 있어서 유의한 변수라고 볼 수 있다.
(3) 적합된 모형의 잔차도를 확인해본 결과 비교적 선형성을 보이고, 특별한 패턴이 관측되지 않으므로 독립성도 만족한다. 또한 등분산성도 만족하는 것으로 보인다. 스튜던트화 잔차를 보아도 대부분의 점이 -2와 2 사이에 있어 정규성을 만족한다. 따라서 주어진 자료에 대한 다중선형회귀모형의 적용은 타당함을 알 수 있고, 적용된 모형을 통한 추론은 의미가 있다고 할 수 있다. 

예제 4. 다음의 데이터에 대해 8장 강의노트를 참고하여 행렬 또는 연산 함수들을 이용하여 직접 계산한 과정과 결
과를 나타내시오.
```{r}
#1
x<-c(4,8,9,10,12,14,6,10,7,11)
y<-c(9,20,22,15,17,30,18,25,11,19)
xbar<-mean(x)
ybar<-mean(y)
r<-sum((x-xbar)*(y-ybar))/sqrt(sum((x-xbar)^2)*sum((y-ybar)^2))
print(r)
#2
beta<-sum((x-xbar)*(y-ybar))/sum((x-xbar)^2) 
alpha<-ybar-beta*xbar
print(beta)
print(alpha)
#3
yhat<-alpha+beta*x
sst<-sum((y-ybar)^2)
sse<-sum((y-yhat)^2)
Rsquare<-(sst-sse)/sst
print(Rsquare)
```



예제 5. sample1.txt 데이터는 임의로 생성한 자료로, 설명변수 1개()와 반응변수()로 이루어진 데이터이다. 이
데이터에 대해 설명변수 를 이용하여 단순 선형 회귀모형을 적용한 후, 잔차도를 이용하여 모형에 대한 4가지 가정
(a) 선형성 (b) 정규성 ⒞ 등분산성 (d) 독립성에 대해 검토하시오.

```{r}
sample1<-read.table("C:/Users/r english/Desktop/r/sample1.txt", header = T)
lm(sample1$Y~sample1$X)
sample1.res<-lm(sample1$Y~sample1$X)
plot(sample1.res)
plot(fitted(sample1.res),rstandard(sample1.res))

```

y_hat= -2.91 + 31.60*X 잔차도를 이요해 타당성을 분석해보면
(a) 선형성은 Risidual vs fitted그래프에서 빨간색 선이 직선형태라고 보기는 힘들어 만족하지 않는다.
(b) 정규성은 스튜던트화 잔차에서 모든 점들이 -2와 2사이에 있는 형태가 나타나 만족한다.
(c) 등분산성은 Risidual vs fitted그래프에서 잔차의 산포가 큰 변화가 없으므로 만족한다.
(d) 독립성은 Risidual vs fitted그래프에서 데이터들이 일정한 패턴을 보이고 있지 않으므로 만족한다.

예제6 예제 5에 대한 문제를 해결하기 위해서 반응변수에 log()함수를 적용하여 함수 변환을 시도해보아라. 함수
변환 후 만들어진 새로운 반응변수에 대하여 설명변수 를 이용하여 단순 선형 회귀모형을 적합 시킨 후, 결과를 확
인해보기 위해서 다음의 과정을 수행해보자. 
(1) 반응변수와 설명변수 간에는 유의한 상관관계가 존재하는가? 산점도와 상관분석을 통해 이를 확인해보자. 
(2) 단순선형회귀모형을 적용한 후 추정된 회귀식을 구하고, 유의수준 5%에서 모형의 유의성 여부를 검정해보자. 또
한, 결정계수  값을 얼마인가?
(3) 단순 선형 회귀모형의 적용은 타당한지 잔차도를 이용하여 확인해보자

```{r}
log.Y<-log(sample1$Y)
#1
cor(sample1$X,log.Y)
cor.test(sample1$X,log.Y)
plot(sample1$X,log.Y)
#2
lm(log.Y~sample1$X)
sample11.res<-lm(log.Y~sample1$X)
summary(sample11.res)
#3
plot(sample11.res)
```

(1)산점도 상으로 두 변수간 강한 positive관계가 있는 것으로 보이고, 실제 상관계수를 구해보면 0.9973035 이 나온다.상관관계 유무의 검정 결과, 검정통계량은 42.974이고, 자유도 10에서  p-value는 1.118e-12인 것으로 보아 유의수준 5%에서 두 변수 사이의 상관관계가 존재한다는 매우 뚜렷한 증거가 있다. 
(2) y_hat= 3.423302+0.316556X  모형의 유의성 검정 결과, 검정 통계량은 1847이고 유의확률은 1.118e-12로 나타났다. 따라서 유의수준 5%에서 모회귀함수는 유의하다고 할 수 있다. 결정계수 R^2 은 0.9946이다.
(3) 잔차도 확인 결과, Risidual vs fitted그래프에서 빨간 선이 비교적 직선으로 나타나 선형성을 만족하고, 데이터들이 특정한 패턴을 나타내지 않아 독립성도 만족하며, 등분산성도 만족하는 모습을 보인다.  스튜던트화 잔차를 보아도 대부분의 점이 -2와 2 사이에 있으므로 정규성도 만족해 타당하다.

예제 7. sample2.txt 데이터는 무작위로 생성한 자료로, 설명변수 1개()와 반응변수()로 이루어진 데이터이다. 이
데이터에 대해 반응변수가 이분형(예, 아니오)으로 이루어져있다. 단순선형회귀모형을 다음 과정에 따라 적용하여보자. 이때, (1) 반응변수와 설명변수 간에는 유의한 상관관계가 존재하는가? 산점도와 상관분석을 통해 이를 확인해보자. 
(2) 단순 선형 회귀모형을 적용한 후 추정된 회귀식을 구하고 유의수준 5%에서 모형의 유의성 여부를 검정해보자. 
(3) 단순 선형 회귀모형의 적용은 타당한지 잔차도를 이용하여 확인해보자. 
(4) (3)에서 타당하지 않다면, 그 이유는 무엇인지 설명하시오. 이러한 반응변수에 대해 선형 회귀모형을 적용할 때, 발생할 수 있는 문제점은 무엇인가?

```{r}
sample2<-read.table("C:/Users/r english/Desktop/r/sample2.txt", header = T)
#1
cor.test(sample2$x,sample2$y)
plot(sample2$x,sample2$y)
#2
lm(sample2$y~sample2$x)
sample2.res<-lm(sample2$y~sample2$x)
summary(sample2.res)
#3
plot(sample2.res)
```

(1)산점도 상으로 X값이 작으면 Y가 비교적 0으로 나오고, X값이 크면 Y가 비교적 1로 나오는 것으로 보아 두 변수간 positive관계가 있는 것으로 보이고, 실제 상관계수를 구해보면 0.5647722 이 나온다.상관관계 유무의 검정 결과, 검정통계량은 3.2821이고, 자유도 23에서  p-value는 0.003268인 것으로 보아 유의수준 5%에서 두 변수 사이의 상관관계가 존재한다는 매우 뚜렷한 증거가 있다. 
(2) y_hat=-0.092197 +0.031528*X 모형의 유의성 검정 결과, 검정 통계량은 10.77이고 유의확률은 0.003268로 나타났다. 따라서 유의수준 5%에서 모회귀함수는 유의하다고 할 수 있다.
(3) 타당하지 않다
(4) 잔차도를 확인한 결과, 잔차들은 특정한 패턴을 보이고 있어 독립성 조건을 만족하지 못하고 있다. 이러한 반응변수에 대해 선형 회귀모형을 적용할 때, 발생할 수 있는 문제점은 범주형 반응 변수같은 경우에는 두가지 값만 갖는데, 이와 달리 선형회귀모형에 대한 반응변수는 실수 전체를 범위로 두기에 큰 x값에서 큰 잔차가 생길 수도 있다는 문제가 있다.

예제 8. simpsons paradox.txt 데이터는 심슨의 역설을 확인해보기 위해서 랜덤샘플로 생성된 자료로서 주요 변수
에 대한 설명은 다음과 같다. w Neuroticism : 숫자형 자료, 신경증 점수 (점) w Performance : 숫자형 자료, 일 수행능력 점수 (점) w Job : 범주형 자료, 직업군 (Technical=기술직, Service=서비스업)
(1) 전체 대상자 및 직업군별 반응변수(Neuroticism와 설명변수(Performance) 간에는 유의한 상관관계가 존재하는가? 산점도와 상관분석을 통해 이를 확인해보자. 즉, 전체 샘플에 대해서 산점도와 상관분석을 먼저 실시하고, 기술직과 서비스업에 대해서도 각각 산점도와 상관분석을 실시한 후 이를 비교하시오.
(2) 직업군별로 각각 단순 선형 회귀모형을 적용한 후 추정된 회귀식을 구하고 유의수준 5%에서 모형의 유의성 여부를 검정해보자. 
(3) 이번에는 직업군을 나누지 않고 전체 샘플에 대해서 단순 선형 회귀모형을 적용한 후 추정된 회귀식을 구하고 유의수준 5%에서 모형의 유의성 여부를 검정해보자. (2)와 어떤 차이를 보이는가?

```{r}
simpsons<-read.table("C:/Users/r english/Desktop/r/simpsons paradox.txt", header = T)
#1
plot(simpsons$Performance,simpsons$Neuroticism)
cor.test(simpsons$Performance,simpsons$Neuroticism)

pt<-simpsons[simpsons$Job == "Technical" ,]
st<-simpsons[simpsons$Job == "Service" ,]

plot(pt$Performance,pt$Neuroticism)
cor.test(pt$Performance,pt$Neuroticism)
plot(st$Performance,st$Neuroticism)
cor.test(st$Performance,st$Neuroticism)

#2
lm(pt$Neuroticism~pt$Performance)
pt.res<-lm(pt$Neuroticism~pt$Performance)
summary(pt.res)
lm(st$Neuroticism~st$Performance)
st.res<-lm(st$Neuroticism~st$Performance)
summary(st.res)

#3
lm(simpsons$Neuroticism~simpsons$Performance)
simpsons.res<-lm(simpsons$Neuroticism~simpsons$Performance)
summary(simpsons.res)
```
(1)전체대상자에서 보았을 때 산점도 상으로 두 변수간 약한 positive관계가 있는 것으로 보이고, 실제 상관계수를 구해보면 0.1822871이 나온다.상관관계 유무의 검정 결과, 검정통계량은 5.8568이고, 자유도 998에서  p-value는 6.401e-09인 것으로 보아 유의수준 5%에서 두 변수 사이의 상관관계가 존재한다는 매우 뚜렷한 증거가 있다. 
기술자만 보았을 때 산점도 상으로 두 변수간 어느정도 positive관계가 있는 것으로 보이고, 실제 상관계수를 구해보면 0.5165586이 나온다.상관관계 유무의 검정 결과, 검정통계량은 13.691이고, 자유도 515에서  p-value는 2.2e-16보다 작은 것으로 보아 유의수준 5%에서 두 변수 사이의 상관관계가 존재한다는 매우 뚜렷한 증거가 있다. 
서비스직만 보았을 때 산점도 상으로 두 변수간 어느정도 negative관계가 있는 것으로 보이고, 실제 상관계수를 구해보면 -0.2496832가 나온다.상관관계 유무의 검정 결과, 검정통계량은 -5.6551이고, 자유도 481에서  p-value는 2.675e-08인것으로 보아 유의수준 5%에서 두 변수 사이의 상관관계가 존재한다는 매우 뚜렷한 증거가 있다. 
(2)기술자 y_hat=1.387119+ 0.039442(performance) 모형의 유의성 검정 결과, 검정 통계량은 187.4이고 유의확률은 < 2.2e-16로 나타났다. 따라서 유의수준 5%에서 유의하다고 할 수 있다.
서비스직 y_hat=4.118219+ -0.017596(performance) 모형의 유의성 검정 결과, 검정 통계량은 31.98이고 유의확률은 2.675e-08로 나타났다. 따라서 유의수준 5%에서 유의하다고 할 수 있다.
(3) 기술자 y_hat=2.622968 + 0.013438(performance) 모형의 유의성 검정 결과, 검정 통계량은  34.3이고 유의확률은 6.401e-09
로 나타났다. 따라서 유의수준 5%에서 유의하다고 할 수 있다. (2)와의 차이점은 기술자와 서비스직으로 나누어서 보았을 때 기술직에선 positive, 서비스직에선 negative관계가 나타나지만 이들을 합친 전체샘플은 performance와 positive관계를 보인다.

예제 9. hald.txt 데이터는 설명변수 3개(-)와 반응변수()로 이루어진 데이터이다. 이 데이터에 대해 변수 1개만 포함된 단순 선형 회귀모형과 변수 2개, 변수 3개가 모두 포함된 중회귀모형의 적용을 생각할 수 있다. 이 경우 모든 가능한 회귀모형은 8개의 모형이다. (모든 변수를 포함하지 않은 절편만 사용하는 모형 포함.) 반응변수를 잘 설명해주는 설명변수들 중에서 적절한 개수의 변수를 선택해서 최적의 회귀모형을 결정하는 기준은 결정계수 
, 잔차평균제곱 , Akaike의  통계량 등이 있다. 이 8개의 모형 중 최적의 회귀모형을 결정하기 위해서 가장 큰 결정계수 를 갖는 모형을 선택한다고 하자. 최적의 회귀모형을 제시하시오.
```{r}
hald<-read.table("C:/Users/r english/Desktop/r/hald.txt", header = T)
hald1.res<-lm(hald$y~hald$x1)
summary(hald1.res)
hald2.res<-lm(hald$y~hald$x2)
summary(hald2.res)
hald3.res<-lm(hald$y~hald$x3)
summary(hald3.res)
hald4.res<-lm(hald$y~hald$x1+hald$x2)
summary(hald4.res)
summary(hald4.res)$r.squared
hald5.res<-lm(hald$y~hald$x1+hald$x3)
summary(hald5.res)
hald6.res<-lm(hald$y~hald$x2+hald$x3)
summary(hald6.res)
hald7.res<-lm(hald$y~hald$x1+hald$x2+hald$x3)
summary(hald7.res)
summary(hald7.res)$r.squared
hald8.res<-lm(y~1, data = hald)
summary(hald8.res)

```

설명변수가 X1,X2,X3일때 소숫점 5째 자리 아래에서 R-squared값이 가장 크다는 것을 알 수 있지만, 정확한 분석을 위해 Adjusted R-squared을 이용하면 설명변수가 X1,X2일 때 더 크므로 최적의 회귀모형은 설명변수가 X1,X2일 때이다.
그러므로 최적의 회귀모형은 y=55.49303+ 0.21462*X1+ 0.74371*X2이다.

예제 10. 예제 9에서 최적의 회귀모형을 결정하고자할 때, Akaike의  통계량을 이용하여 최적의 변수를 선택하는 R 프로그램에 내장된 step() 함수를 이용할 수 있다. 다음 그림은 step() 함수를 수행하는 예시를 나타낸다. 이때, direction에 대한 옵션은 아래 표와 같다. 이 세 가지의 변수선택방법을 활용하여 최적의 회귀모형을 제시하고, 예제 9의 결과와 비교하시오
```{r}
full.model<-lm(hald$y~hald$x1+hald$x2+hald$x3)
null.model<-lm(y~1, data = hald)
forward.selection<-step(null.model, direction = "forward", scope = list(lower=null.model, upper= full.model))
summary(forward.selection)
backward.selection<-step(full.model, direction = "backward")
summary(backward.selection)
both.selection<-step(full.model, direction = "both", scope = list(lower=null.model, upper= full.model))
summary(both.selection)
```

세가지 변수선택 방법 사용 결과 공통적으로 설명변수가 X1,X2일 때 일 때가 최적의 회귀 모형이라는 결론이 나왔다. 그리고 최적의 회귀모형도 y=55.49303+ 0.21462*X1+ 0.74371*X2으로 동일하게 나온다.
